【裁判字號】    91,易,650
【裁判日期】    920120
【裁判案由】    傷害等
【裁判全文】
臺灣苗栗地方法院刑事判決                          九十一年度易字第六五號
    公  訴  人  臺灣苗栗地方法院檢察署檢察官
    被      告  乙○○
右列被告因傷害案件，經檢察官聲請簡易判決處刑（九十一年度偵字第二三九四號、
九十一年度偵字第二八三四號），經本院認為不宜以簡易判決處刑，而適用通常訴訟
程序審理後，判決如左：
    主  文
乙○○傷害人之身體，處有期徒刑陸月，如易科罰金，以參佰元折算壹日；又共同無
故侵入他人住宅，處有期徒刑肆月，如易科罰金，以參佰元折算壹日。應執行有期徒
刑玖月，如易科罰金，以參佰元折算壹日。
    事  實
一、乙○○因不滿丙○○向其母投訴其經常無故騷擾丙○○之妻甲○○，竟於民國九
    十一年一月四日晚上六時許，在苗栗縣苗栗市大千醫院婦幼大樓正門口，基於傷
    害之犯意，持木棍（未扣案）毆打丙○○，使丙○○因此受有左上背瘀傷八×三
    公分、左上臂瘀傷十二×五公分及左小腿瘀傷八×三公分等傷害，嗣因甲○○走
    出醫院大門，見到乙○○欲持上開木棍繼續毆打丙○○，即趨前阻止，乙○○始
    未繼續毆打丙○○。惟乙○○因怒氣未消，又夥同不詳年籍姓名之成年男子數名
    ，於同日晚上十時三十分許，共同基於侵入住宅之犯意，未經丙○○之許可，無
    故侵入丙○○位於苗栗市○○里○○鄰○○路九六六巷三十四號之住處，欲找丙○○尋釁，經甲○○、徐祖聖及徐憶薇呼喊救命，並報警處理，乙○○等人始退
    出屋外。
二、案經丙○○訴由苗栗縣警察局苗栗分局報告臺灣苗栗地方法院檢察署檢察官偵查
    後聲請簡易判決處刑，經本院認為不宜以簡易判決處刑，而適用通常訴訟程序審
    理。
    理  由
一、訊據被告乙○○就其侵入住宅犯行坦承不諱，然矢口否認有何傷害犯行，辯稱：
    在大千醫院前僅與告訴人丙○○發生拉扯，係因身體不好才持木棍當作柺杖等語
    。然查：(1)有關被告所犯侵入住宅犯行，業據被告於偵審中供述明確，核與告訴
    人於偵審中指訴相符，而被告確有侵入住宅犯行，復據證人翁茂川、徐祖聖、徐
    憶薇、甲○○等在警訊、偵查中證述明確，足認被告前開自白與事實相符，其侵
    入住宅之犯行，洵堪認定。(2)有關被告傷害犯行部分，經核告訴人就被告係如何
    在大千醫院婦幼大樓正門口進行傷害一節，於偵審中迭予指訴歷歷，核與證人甲○○於偵審中供證內容相符，復有診斷証明書一紙在卷可稽。而被告若與丙○○
    間僅有發生拉扯，則被害人焉會受有如診斷証明書所示之傷害？且依其傷勢之長
    度與寬度，顯均屬長條形狀之傷痕，衡情即應係木棍毆傷所致，被告空言其僅持
    有柺杖以為代步云云，顯屬託詞，並無可採。事證明確，被告傷害犯行，亦足以
    認定。
二、核被告所為，係犯刑法第二百七十七條第一項之傷害罪及同法第三百零六條第一
    項之侵入住宅罪。其與數名不詳姓名年籍之成年男子間，就侵入住宅犯行有犯意
    之聯絡及行為之分擔，均為共同正犯。上開傷害與侵入住宅二罪間，犯意各別，
    行為互異，應予分論併罰。爰審酌被告之品行、犯罪之動機、目的、手段、犯罪
    時所受之刺激、被害人受傷害之程度及犯罪後之態度等一切情狀，量處如主文所
    示之刑，並定其應執行之刑，同時諭知易科罰金之折算標準。末查其犯傷害罪所
    持之木棍既未扣案，又不能證明依然存在，為免未來執行困難，爰不宣告沒收。
    據上論斷，應依刑事訴訟法第四百五十二條、第二百九十九條第一項前段、刑法
    第二十八條、第二百七十七條第一項、第三百零六條第一項、第四十一條第一項
    前段第二項、第五十一條第五款，罰金罰鍰提高標準條例第一條前段，第二條，
    判決
    如主文。
本案經檢察官廖啟村到庭執行職務。
中      華      民      國    九十二    年      一      月     二十     日
                                        臺灣苗栗地方法院刑事第一庭
                                                法  官  楊  台  清
右正本證明與原本無異。
如不服本判決，應於送達後十日內向本院提出上訴狀(須附繕本)，上訴於台灣高等
法院台中分院。
                                                書記官  李  惠  雯
中      華      民      國    九十二    年      一      月     二十     日
附錄本案論罪科刑法條全文
刑法第二百七十七條第一項、第三百零六條


司法院資訊處製作；財團法人民間司法改革基金會備份。
